【裁判字號】    95,易,1629
【裁判日期】    951229
【裁判案由】    毒品危害防制條例
【裁判全文】
臺灣士林地方法院刑事判決              95年度易字第1629號
公  訴  人  臺灣士林地方法院檢察署檢察官
被      告  甲○○
上列被告因毒品案件，經檢察官提起公訴（95年度毒偵字第1823
號），被告於準備程序進行中就被訴事實為有罪之陳述，經本院
合議庭裁定由受命法官獨任進行簡式審判程序，並判決如下：
    主  文
甲○○施用第二級毒品，累犯，處有期徒刑陸月，如易科罰金，
以新臺幣壹仟元折算壹日。
    事實及理由
一、犯罪事實
    甲○○前因施用毒品案件，經臺灣板橋地方法院以89年度毒
    聲字第4145號裁定送觀察、勒戒後，認有繼續施用毒品之傾
    向，復經同院以89年度毒聲字第4500號裁定令入戒治處所施
    以強制戒治，已於民國91年9 月3 日強制戒治執行完畢釋放
    ，由臺灣板橋地方法院檢察署檢察官以91年度戒毒偵字第44
    2 號不起訴處分確定。又因施用毒品案件，經臺灣臺北地方
    法院檢察署檢察官以93年度毒偵字第439 號聲請簡易判決處
    刑，由臺灣臺北地方法院於93年4 月27日以93年度簡字第78
    0 號判決判處有期徒刑3 月確定，已於93年6 月29日易科罰
    金執行完畢。詎猶不知悛悔，竟又基於施用第2 級毒品安非
    他命犯意，於前案強制戒治執行完畢釋放後5 年內之95年7
    月25日晚間約7 、8 點時，在台北市南港區○○○○ 段3 號
    4 樓，以將安非他命置於玻璃球吸食器以火燒烤產生煙霧後
    吸食之方式，施用第2 級毒品安非他命1 次，嗣於同日晚間
    11時許為警在同上址為警查獲，並於翌日凌晨為警採集尿液
    送驗，發現呈安非他命類陽性反應，始悉上情。
二、證據名稱
(一)被告自白：被告甲○○於本院準備程序、審理中自白上述犯
    罪事實，其任意自白核與下列事證相符，自應採為證據（見
    95年12月26日準備程序及同日審判筆錄）。
(二)書證
  臺灣檢驗科技股份有限公司95年8 月11日編號CH/2006/8001
    4 號濫用藥物尿液檢驗報告1 紙、台北縣政府警察局汐止分
    局查獲違反毒品危害防制條例案姓名對照表（附於偵查卷第
    4 、5 頁）：被告經警查獲後採集之尿液檢體經檢驗結果，
    呈安非他命、甲基安非他命陽性反應。按目前常用檢驗尿液
    中是否有毒品反應之方法，其以酵素免疫分析法為初步篩檢
    者，因對於類似結構之成分，亦可能產生反應（即所謂偽陽
    性），故需再採用另一種不同分析原理之檢驗方法進行確認
    ；如經行政院衛生署認可之檢驗機構採用氣相層析質譜儀分
    析法進行確認者，即不致產生偽陽性反應；此經行政院衛生
    署管制藥品管理局以92年6 月20日管檢字第0920004713號函
    釋明在案（見行政院衛生署管制藥品管理局「濫用藥物檢驗
    相關解釋彙編」，94年3 月）。查被告為警查獲後所採集之
    尿液檢體，經臺灣檢驗科技股份有限公司採取初步檢驗（酵
    素免疫分析法）及確認檢驗（氣相層析質譜儀分析法）之雙
    重檢驗方式，檢驗結果呈甲基安非他命之陽性反應已如前述
    ，依上開報告所示，其所進行者已包括初步檢驗及確認檢驗
    等過程，不致出現偽陽性反應，故其檢驗結果，核足據為對
    被告為不利之認定。
  臺灣板橋地方法院檢察署91年度戒毒偵字第442 號為不起訴
    處分書、臺灣臺北地方法院檢察署檢察官93年度毒偵字第43
    9 號聲請簡易判決處刑書、臺灣臺北地方法院93年度簡字第
    780 號刑事判決、法務部全國檢察官線上查詢刑案人犯在監
    所最新資料報表、臺灣高等法院被告前案紀錄表各1 份（偵
    查卷第20至30頁）：被告於前案經觀察勒戒及強制處分執行
    完畢釋放後，復於5 年內再犯施用第2 級毒品之罪名，經法
    院判決有罪確定後，又被訴其再犯毒品危害防制條例第10條
    第2 項之罪名，依上開規定，其犯罪之訴追條件已經具備。
(三)綜上積極證據，上述犯罪事實已得確切之證明，被告犯行堪
    以認定，應依法論罪科刑。
三、論罪及科刑之理由
(一)核被告甲○○所為，係犯毒品危害防制條例第10條第2 項之
    施用第2 級毒品罪。被告因施用第2 級毒品安非他命而持有
    第2 級毒品安非他命，其持有之低度行為為施用之高度行為
    所吸收，不另論罪。
(二)被告曾受有前揭犯罪事實欄所載之科刑及執行完畢紀錄，有
    本院卷附臺灣高等法院被告全國前案紀錄表可按，其於5 年
    以內故意再犯有期徒刑以上之本罪者，為累犯，應依刑法第
    47條第1 項之規定加重其刑。
(三)本院審酌被告前已因施用毒品案件，經觀察勒戒、強制戒治
    ，並判處罪刑確定後，猶未能戒除毒癮，仍施用足以導致精
    神障礙及生命危險之成癮性毒品，足見其缺乏拒用毒品之決
    心，並其所犯施用毒品之犯罪係戕害自身健康之行為，於他
    人尚不致造成損害，被告犯罪後於本院審理時已坦承犯行之
    態度等一切情狀，量處如主文所示之刑，併諭知易科罰金之
    折算標準，以示懲儆。
四、應適用之法條
    刑事訴訟法第273 條之1 第1 項、第299 條第1 項前段、第
    310 條之2 、第454 條，毒品危害防制條例第10條第2 項，
    刑法第47條第1 項、第41條第1 項前段。
五、上訴方式之曉示
    如不服本判決，得於收受送達後10日內，向本院提出上訴書
    狀，上訴於臺灣高等法院。
本案經檢察官方祥鴻到庭執行職務。
中    華    民    國    95    年    12    月    29    日
                  刑事第五庭法  官  汪梅芬
以上正本證明與原本無異。
如不服本判決，應於判決送達10日內，本院提出上訴。
                            書記官  張成龍
中    華    民    國    95    年    12    月    29    日
附錄本判決論罪之法條全文
毒品危害防制條例第10條第2 項：


司法院資訊處製作；財團法人民間司法改革基金會備份。
